臺灣雲林地方法院刑事判決　　　　　　　　　　　　九十三年度簡上字第一四四號
　　上　訴　人　臺灣雲林地方法院檢察署檢察官
　　被　　　告　丙○○
右上訴人因被告竊盜案件，不服本院北港簡易庭九十三年度港簡字第二二四號中華民
國九十三年十月十八日第一審刑事簡易判決（檢察官聲請簡易判決處刑書案號：九十
三年度偵字第三二三七號），提起上訴，並經檢察官移
九十三年度偵字第三二三九號），本院管轄之第二審合議庭認應依通常程序審理，逕
為第一審判決如左：
    主  文
原判決撤銷。
丙○○共同連續竊盜，處有期徒刑捌月。
    事  實
一、丙○○基於意圖為自己不法所有之概括犯意，先後為左列竊盜行為：
    (一)於民國九十三年七月三十日下午六時許，在雲林縣四湖鄉過港村大排旁，見吳
      也好所有，而由丁○○所使用之車牌號碼ＮＵＧ─一一六號重型機車停放該處
      無人看管，逕將引擎發動而竊取該機車。得手後，留供己代步用。
    (二)於九十三年七月三十日晚上七時三十分許，在坐落雲林縣四湖鄉○○段二四０
      之十二號地號土地上，徒手竊取甲○所有之抽水馬達一具。得手後，旋以新台
      幣（下同）二百五十元之價格販售予真實姓名、年籍均不詳之拾荒老人，變賣
      現金花用。
    (三)於九十三年七月三十日晚上七時四十五分許，在坐落雲林縣四湖鄉○○段二四
      ０之三四、四五、四六號地號土地上，徒手竊取乙○所有之抽水馬達一具。得
      手後，隨即以三百元之價格販售予在雲林縣口湖鄉○○村○○路十四號一樓，
      經營「侑億五金有限公司」之不知情舊貨商張呂素花，變賣現金花用。
    (四)於九十三年八月三日下午三時許，在坐落雲林縣四湖鄉○○段一號地號土地上
      ，徒手竊取己○所有之抽水馬達一具。得手後，將之置於上開竊得之車牌號碼
      ＮＵＧ─一一六號重型機車上，欲載往舊貨商變賣時，適於同日下午三時三十
      分許，在雲林縣四湖鄉○○村○○道路旁，為警當場查獲。
    (五)與林哲安基於犯意聯絡，於九十三年八月五日上午七時四十分許，在坐落雲林
      縣台西鄉○○村○○段一八九二號地號土地上之魚塭內，徒手竊取林裕分所有
      之抽水馬達一部、水車葉片二組（併辦意旨書誤載為一組）。得手後正欲離去
      之際，即為員警當場查獲。
二、案經雲林縣警察局北港分局報告臺灣雲林地方法院檢察署檢察官偵查後聲請簡易
    判決及雲林縣警察局台西分局報告臺灣雲林地方法院檢察署檢察官偵查後移送併
    案審理。
    理  由
一、右揭犯罪事實，業據被告丙○○於警詢、偵查及審理時坦承不諱，核與告訴人己
    ○指訴及被害人丁○○、甲○、乙○、林裕分指述情節相符，並經證人張呂素花
    證述屬實，復有贓物認領保管單三紙、照片十一張附卷可稽，足認被告自白與事
    實相符，應堪採信，是事證明確，被告犯行應堪認定。
二、核被告丙○○所為，係犯刑法第三百二十條第一項之普通竊盜罪。被告與林哲安
    就上述事實欄一(五)所示之竊盜犯行有犯意聯絡及行為分擔，為共同正犯。被告先
    後所犯五次竊盜犯行時間緊接，犯罪構成要件相同，顯係基於概括犯意反覆為之
    ，為連續犯，應依刑法第五十六條規定，論以情節較重之共同竊盜罪（即事實欄
    一(五)所示之犯行），並加重其刑。又被告如事實欄一(五)部分所示竊盜犯行，雖未
    據起訴，惟既與經檢察官起訴部分具有連續犯之裁判上一罪關係，而為起訴效力
    所及，且經檢察官移送併辦及當庭擴張犯罪事實，本院自應併予審理，附此敘明
    。原審就被告如事實欄一(一)至(四)部分所示犯行，予以論罪科刑，固非無見，然原
    審未及審酌被告右開經移送併辦部分即如事實欄一(五)部分所示竊盜犯行，容有未
    洽，檢察官就此部分提起上訴為有理由，應由本院撤銷改判。爰審酌被告正當壯
    年、四肢健全，竟不思奮發向上，卻一再竊取他人財物，對於社會治安危害不小
    ，而其竊取物品中有四部抽水馬達，為他人重要工作器具，對他人損害不輕，其
    竊取之目的在變換金錢，及其僅國中畢業，教育程度非高，犯後坦承犯行態度良
    好等一切情狀，量處如主文所示之刑。
三、按檢察官聲請以簡易判決處刑之案件，經法院認為有第四百五十一條之一第四項
    但書之情形者，應適用通常訴訟程序審判之，刑事訴訟法第四百五十二條定有明
    文；且對於簡易判決之上訴，準用刑事訴訟法第三編第一章及第二章之規定，管
    轄第二審之地方法院合議庭受理簡易判決上訴案件，應依通常程序審理。其認案
    件有刑事訴訟法第四百五十二條之情形者，應撤銷原判決，逕依通常程序為第一
    審判決，法院辦理刑事訴訟簡易程序案件應行注意事項第十四項亦有規定。查本
    案審判中發現被告尚有其他具裁判上一罪即併案部分之犯罪事實，足認被告所犯
    之罪不合刑事訴訟法第四百四十九條所定得以簡易判決處刑之案件，且本院認定
    之犯罪事實顯然與檢察官據以求處罪刑之事實不符，而有刑事訴訟法第四百五十
    一條之一第四項但書第二款前段之情形，依前揭法律規定，原審適用簡易判決處
    刑程序，尚有未合，應由本院合議庭改依通常程序審理後，逕為第一審之判決，
    附此敘明。
據上論斷，應依刑事訴訟法第四百五十五條之一第一項、第三項、第四百五十二條、
第四百五十一條之一第四項但書第二款、第三百六十九條第一項前段、第三百六十四
條、第二百九十九條第一項前段，刑法第二十八條、第五十六條、第三百二十條第一
項，罰金罰鍰提高標準條例第一條前段，判決如主文。
本案經檢察官戊○○到庭執行職務。
中      華      民      國      九十四      年    一    月    二十一    日
                                         臺灣雲林地方法院刑事第五庭
                                           審判長法  官  陳  定  國
                                                 法  官  李  明  益
                                                 法  官  廖  淑  華
右正本證明與原本無異。
如不服本判決，應於判決送達後十日內向本院提出上訴狀( 應附繕本 )。
                                                 書記官  張  菀  純
中      華      民      國      九十四      年    一    月    二十一    日
所犯法條：
中華民國刑法第三百二十條(普通竊盜罪、竊佔罪)
意圖為自己或第三人不法之所有，而竊取他人之動產者，為竊盜罪，處五年以下有期
徒刑、拘役或五百元以下罰金。
意圖為自己或第三人不法之利益，而竊佔他人之不動產者，依前項之規定處斷。
前二項之未遂犯罰之。
